臺灣高雄地方法院民事判決　　　　　　　95年度訴字第1170號
原　　　告　吳明祥即良晟工程行
被　　　告　賓志保全股份有限公司
法定代理人　施茂隆
訴訟代理人　甲○○
當事人間損害賠償事件，本院於民國96年2 月1 日言詞辯論終結
，判決如下：
    主  文
原告之訴駁回。
訴訟費用由原告負擔。
    事實及理由
一、原告主張：原告於民國92年4 月10日與被告簽訂保全服務契
    約書（下稱系爭契約），約定由被告就原告所經營位在高雄
    縣大寮鄉○○街159 號之良晟工程行（下稱系爭處所）提供
    保全服務，期間自92年4 月10日起至95年4 月9 日止，被告
    之防護範圍為裝有防護器材之區域，如於被告防護服務時間
    內，因被告所裝設之器材失靈或保全人員失誤，致原告防護
    標的內之財物被外賊竊走時，被告即須為補償。詎於95年2
    月13日被告保全防護之服務時間內，系爭處所遭人破壞鐵皮
    浪板進入，並竊走原告所有放置在防護範圍內之豐田牌貨車
    2 輛、豐田牌鏟裝機2 輛，事後僅尋回豐田牌貨車2 輛，未
    尋回之鏟裝機2 輛之市價約新台幣（下同）70萬元。原告事
    後曾多次要求被告依約補償，被告均置之不理，爰依系爭契
    約之約定，聲明請求判令被告應給付原告新台幣70萬元等語
    。
二、被告則以：兩造於系爭契約第1 條第3 款已約定被告所應提
    供保全服務之防護區域範圍，而原告係將遭竊之鏟裝機2 輛
    放置在該防護區域範圍以外，依約被告自毋庸就此負賠償責
    任。又系爭處所於95年2 月13日4 時9 分許發生竊盜案件後
    ，被告之保全人員即訴外人商啟哲於是日4 時20分許即抵達
    現場，於發現系爭處所大門遭撞壞後，立即回報被告之管制
    中心，被告之管制中心亦立刻報案並通知原告之聯絡人，被
    告所裝之器材既無失靈情事，保全人員亦無失誤情形，則被
    告自不負賠償責任。再者，依系爭契約第10條之約定，就一
    般客戶每一事故之對物賠償最高額為12萬元，原告向被告請
    求70萬元，亦與約定不符。綜上，原告之訴為無理由，爰聲
    明請求駁回原告之訴等語，資為抗辯。
三、兩造不爭執之事項：
  (一)兩造於92年4 月10日簽訂系爭契約，約定由被告就系爭處所
    提供保全服務，期間自92年4 月10日起至95年4 月9 日止，
    契約附圖之紅色標示內區域僅及於原告放置在系爭處所之貨
    櫃屋，上開貨櫃屋外、系爭處所之圍牆內之區域，非屬契約
    附圖之紅色標示內區域。
  (二)系爭處所於95年2 月13日在被告保全防護服務時間內，遭外
    賊自圍牆入侵，並竊走原告所有之豐田牌貨車2 輛、豐田牌
    鏟裝機2 輛，事後僅尋回豐田牌貨車2 輛。竊案發生當時，
    遭竊走之豐田牌鏟裝機2 輛係停放在上開貨櫃屋外、系爭處
    所之圍牆內之區域。
  (三)遭竊之豐田牌鏟裝機2 輛，係原告分別於81年12月23日、87
    年12月23日，以496,900 元、25萬元所購入。
  (四)被告在系爭處所設置之防盜系統於95年2 月13日凌晨4 時9
    分、同日凌晨4 時11分通報發生竊案，被告公司保全人員商
    啟哲於同日凌晨4 時20分許抵達系爭處所，發現系爭處所大
    門遭撞毀。
四、本院就本件必要之爭點判斷如下：
  (一)系爭契約第1 條、第7 條、第10條、第12條第2 款分別約定
    ：「甲方（即原告）委託保全服務之標的物：名稱：良晟
    工程行。地址：高雄縣大寮鄉○○街159 號。範圍：如
    附圖紅線表示內區域。」、「乙方（即被告）對標的物之防
    護服務範圍，以裝有防護器材之區域為限（如附圖紅線標示
    內區域）‧‧‧‧‧‧」、「乙方防護服務時間以內，標的
    物若發生竊盜事件，如因乙方所裝器材失靈或保全人員失誤
    ，致甲方標的物內財物被外賊竊走，就該被竊事由可歸責於
    乙方者，乙方願依照甲方被竊損失程度作適當之賠償‧‧‧
    ‧‧‧」、「凡有下列情形之一，導致甲方標的物內財物被
    竊或損失者，乙方均不負賠償責任：在防護區域以外（即
    未裝置器材地區），或防護時間以外（即未設定時間），所
    發生之竊盜損失‧‧‧‧‧‧」，是由上開契約內容綜合觀
    之，堪認系爭契約中已清楚約定本件保全服務之標的物為「
    如附圖紅線標示內區域」。
  (二)又被告於洽談、簽訂系爭契約時，已明確告知原告僅如附圖
    紅線標示內區域（即貨櫃屋內部）屬理賠區，貨櫃屋外、系
    爭處所圍牆內之區域屬警戒區，非理賠區域，在系爭處所圍
    牆上加裝對向型紅外線僅係作為預警用，且係於保全器材全
    部裝設完畢，經原告確認後，始與原告簽訂系爭契約等情，
    為原告所是認（本院卷第81、84頁），加以原告自承係為圖
    省錢，乃於知悉上情下仍與被告簽訂系爭契約之情，堪認原
    告於簽訂系爭契約時，就本件保全服務標的物之範圍僅及於
    貨櫃屋內部，且僅貨櫃屋內之財物損失屬理賠範圍，貨櫃屋
    外之區域屬警戒區等契約內容，均與被告達成合意。是原告
    主張被告既在系爭處所圍牆上裝設對向型紅外線，即表示此
    圍牆內亦屬被告防護範圍，故系爭處所貨櫃屋外、圍牆內之
    財物損失，被告依系爭契約亦應予理賠云云，即無可採。
  (三)本件竊案發生當時，原告遭竊之豐田牌鏟裝機2 輛係停放在
    系爭處所貨櫃屋外、圍牆內之區域一節，為兩造所不爭執，
    堪認屬實。而兩造於訂立系爭契約時，即約定僅如附圖紅線
    標示內區域（即貨櫃屋內部）屬理賠區之情，已認定如前，
    原告之豐田牌鏟裝機2 輛既係在系爭契約附圖紅線標示區域
    外遭竊，即系爭契約之理賠區域外遭竊，被告對原告因此所
    受之損失，自無須負賠償之責。
五、綜上所述，原告所遭竊之豐田牌鏟裝機2 輛，於遭竊當時係
    停放在系爭處所貨櫃屋外、圍牆內，非屬系爭契約所定保全
    服務標的物之範圍，從而，原告依系爭契約之約定，請求被
    告給付70萬元，為無理由，應予駁回。
六、結論：原告之訴為無理由，依民事訴訟法第78條，判決如主
    文。
中　　華　　民　　國　　96　　年　　2 　　月　　15　　日
                  民事第二庭法　官　黃悅璇
正本係照原本作成。
如不服本判決，應於送達後20日內，向本院提出上訴狀並表明上
訴理由，如於本判決宣示後送達前提起上訴者，應於判決送達後
10日內補提上訴理由書（須附繕本）。
中　　華　　民　　國　　96 　　年　　2 　　月　　15　日
                             書記官　吳慕瑩
